【裁判字號】    97,交聲,433
【裁判日期】    971031
【裁判案由】    交管條例聲異
【裁判全文】
臺灣板橋地方法院交通事件裁定         97年度交聲字第433號
原處分機關  交通部公路總局臺北區監理所蘆洲監理站
異  議  人
即受處分人  甲○○
上列異議人即受處分人因違反道路交通管理處罰條例案件，不服
原處分機關於中華民國97年2 月29日所為之裁決處分（裁決書案
號：北監蘆字第裁46-AEW606069號），聲明異議，本院裁定如下
：
    主  文
異議駁回。
    理  由
一、聲明異議意旨略以：異議人即受處分人甲○○於民國97年2
    月27日下午5 時22分許，騎乘車牌號碼LS9-511 號重型機車
    ，在臺北市○○○路與市○○道路口處之人行道上，因有「
    駕車行駛人行道」之違規行為，經臺北市政府警察局中正第
    一分局（下稱原舉發機關）警員當場攔停舉發；惟道路交通
    管理處罰條例第45條第6 款之處罰對象，僅為「汽車」駕駛
    人，並不包括「機車」駕駛人，原處分機關竟據以對異議人
    為裁罰，顯屬違法之處分，且本件處分之目的與手段並無正
    當合理之關聯，亦違反應給予利害關係人陳述意見機會之規
    定，而警員於攔停當時，亦未出示證件表明身分，違反正當
    法律程序；爰依法聲明異議，請求撤銷原處分云云。
二、按汽車（包括機器腳踏車）駕駛人，爭道行駛有駕車行駛人
    行道者，處新臺幣600 元以上1,800 元以下罰鍰，並記違規
    點數1 點，道路交通管理處罰條例第45條第6 款、第63條第
    1 項第1 款分別定有明文。
三、經查，本件異議人即受處分人甲○○於97年2 月27日下午5
    時22分許，騎乘車牌號碼LS9-511 號重型機車，在臺北市○
    ○○路與市○○道路口處之人行道上，因騎乘該重型機車行
    駛於人行道上，經原舉發機關警員當場攔停，以異議人違反
    道路交通管理處罰條例第45條第6 款「汽車駕駛人駕車行駛
    人行道」之規定為由，掣單舉發等事實，有原舉發機關警員
    所掣發之北市警交字第AEW606069 號舉發違反道路交通管理
    事件通知單1 紙在卷可稽，且為異議人所不爭執，自堪信屬
    實。異議人雖辯稱：道路交通管理處罰條例第45條第6 款之
    處罰對象，僅為「汽車」駕駛人，並不包括「機車」駕駛人
    ，原處分機關竟據以對異議人為裁罰，顯屬違法之處分，且
    本件處分之目的與手段並無正當合理之關聯，亦違反應給予
    利害關係人陳述意見機會之規定，而警員於攔停當時，亦未
    出示證件表明身分，違反正當法律程序云云；惟按道路交通
    管理處罰條例所稱之汽車，包括機器腳踏車，該條例第3 條
    第8 款定有明文，異議人騎乘重型機車有違反該條例第45條
    第6 款之行為，自仍應依該條款之規定處罰，至屬明確，異
    議人辯稱該條款僅處罰「汽車」駕駛人，不及於「機車」駕
    駛人云云，顯屬誤會；此外，本件原舉發機關警員之舉發及
    原處分機關之裁罰處分，並無何異議人所指「目的與手段欠
    缺正當合理關聯性」、「未賦予利害關係人陳述意見之機會
    」、「警員攔停舉發時未出示證件表明身分」等情節，異議
    人空言以上情置辯，自無足採甚明。綜上所述，本件異議人
    於前揭時、地，有駕車行駛人行道之違規行為，事證明確；
    原處分機關以異議人違反道路交通管理處罰條例第45條第6
    款規定，裁處異議人罰鍰600 元，並依同條例第63條第1 項
    第1 款規定記異議人違規點數1 點，核無不當；本件異議人
    之異議為無理由，應予駁回。
據上論斷，應依道路交通案件處理辦法第19條規定，裁定如主文
。
中    華    民    國    97    年    10    月    31    日
                  交通法庭  法  官  劉景宜
以上正本證明與原本無異。
如不服本裁定，得自收受送達之日起5 日內向本院提出抗告狀。
                            書記官  謝秀青
中    華    民    國    98    年    5     月    19    日


司法院資訊處製作；財團法人民間司法改革基金會備份。
